臺灣嘉義地方法院刑事判決
110年度訴字第278號
公  訴  人  臺灣嘉義地方檢察署檢察官
被      告  魏辰宇

                    籍設新北市○○區○○里0鄰○○○路○段000號0○○○○○○○)

指定辯護人  本院約聘公設辯護人張家慶  
上列被告因家暴殺人未遂案件，經檢察官提起公訴（109年度偵
緝字第403號），本院判決如下：
    主  文
丙○○犯殺人未遂罪，處有期徒刑伍年拾月。
    事  實
一、丙○○與乙○前為男女朋友關係，並同住在嘉義市○區○○里0鄰○
    ○街000號6樓3住處內，彼此間具有家庭暴力防治法第3條第2
    款之家庭成員關係。詎丙○○於民國108年2月8日凌晨4時30分
    許，在上開住處客廳內，因不滿葉堂懷疑其對感情不忠，雙
    方先發生口角爭執，在乙○依平日睡前習慣服用安眠藥後，
    將乙○壓倒在地並出手毆打乙○之臉、頭、手部，趁乙○躺在
    客廳地上時，取下乙○外套上之腰帶並繫在陽台鐵窗上，乙○
    為免繼續遭受毆打而欲逃離現場，於自客廳穿過陽台快跑到
    大門之際，丙○○明知人體頸部有動脈、呼吸道、頸椎通過等
    重要器官，倘用力掐壓或用繩索勒住將使人無法吸取空氣而
    窒息死亡，竟萌生基於縱使發生死亡結果也不違背其本意之
    殺人不確定故意，出手將乙○拉回陽台，再將乙○之脖子吊掛
    在腰帶上，直至乙○無力攻擊並昏迷後，方始將乙○抱下放置
    於客廳之沙發上，致乙○受有意識不清、嘴唇撕裂傷、脖子
    掐挫傷、雙足背瘀青、右側大拇指挫傷等傷害。期間丙○○尚
    於同日上午5時54分許先撥打電話購買檳榔後，待同日上午7
    時23分許穿著短褲下樓拿取檳榔後，再上樓更換為長褲後，
    未及拿走手機，即於同日上午7時54分許離開現場。幸於同
    日下午1時30分許，乙○之胞弟甲○○欲拿水果給乙○而前往上
    址，待以鑰匙開啟大門後，見乙○趴在客廳沙發上，雙膝跪
    在地上，立即報警送醫救治，方未生死亡結果而未遂，始循
    線查悉上情。
二、案經乙○訴由嘉義市政府警察局第一分局報告臺灣嘉義地方
    檢察署檢察官偵查起訴。
    理  由
一、證據能力部分：
    被告以外之人於審判外之言詞或書面陳述，除法律有規定者
    外，不得作為證據，刑事訴訟法第159條第1項固定有明文。
    惟被告以外之人於審判外之陳述，雖不符同法第159條之1至
    第159 條之4 之規定，而經當事人於審判程序同意作為證據
    ，法院審酌該言詞陳述或書面陳述作成時之情況，認為適當
    者，亦得為證據；又當事人、代理人或辯護人於法院調查證
    據時，知有第159 條第1 項不得為證據之情形，而未於言詞
    辯論終結前聲明異議者，視為有前項之同意，同法第159 條
    之5 第1 項、第2 項亦有明文規定。本判決下列認定事實所
    引用之所有供述證據，均經依法踐行調查證據程序，檢察官
    、被告丙○○及辯護人對本判決所引用被告以外之人於審判外
    之言詞或書面陳述均同意有證據能力（見本院訴字卷第80頁
    ），且迄於本院言詞辯論終結前均未表示異議，而該等證據
    之取得並無違法情形，且與本件待證事實具有關連性，核無
    證明力明顯過低之事由，本院審酌各該證據作成時之情況，
    並無不當之情形，認以之作為證據應屬適當，爰依刑事訴訟
    法第159 條之5 規定，認有證據能力。其餘資以認定本案犯
    罪事實之非供述證據（詳後述），亦查無違反法定程序取得
    之情形，依刑事訴訟法第158 條之4 反面解釋，應具證據能
    力。 
二、認定事實所憑之證據及理由：
    訊據被告固坦認案發當時與告訴人為男女朋友關係，並同住
    於上址，於案發當天有因口角爭執、拉扯，惟矢口否認有何
    殺人未遂之犯意，辯稱：當天拉扯過程中沒有注意才造成告
    訴人身上的傷勢，吵架難免多少會有拉扯，但沒有傷害的意
    思，出門時告訴人就躺在沙發上休息，當時我們還有講話，
    不知道告訴人脖子上為何有勒痕，拉扯後我有下樓去買檳榔
    ，但回來就被反鎖在門外，我從窗戶有看到告訴人已經吊在
    鋁窗旁邊，我拿雨傘透過鋁窗戳告訴人的額頭，想把告訴人
    弄下來，後來有弄下來，她跌下來後有撞到落地窗的玻璃，
    我一直呼喊她，她都沒有回應我，我有重複問她，後來有聽
    到她的回應，之後我說要不要幫我開門，但她都沒有回應，
    所以我就搭車回宜蘭云云。經查：
  ㈠被告於案發當日凌晨4時30分許，因不滿告訴人乙○懷疑其與
    其他女性友人相從過甚，發生口角衝突後，在告訴人依平日
    睡前習慣服用安眠藥後，竟出手毆打告訴人之臉、頭、手部
    ，再取下告訴人外套上之腰帶而繫在陽台之鐵窗上，見告訴
    人從客廳穿過陽台快到大門前時，出手將告訴人拖回陽台上
    ，再將乙○之脖子吊掛在繫在陽台上之腰帶上，直至乙○無力
    攻擊並昏迷後，方始將乙○抱下放置於客廳之沙發上等情，
    業據證人即告訴人乙○於警詢、檢察事務官詢問時及本院審
    理中證述明確（見警卷第9至15頁，108年度交查字第848號
    卷第49至51、101至102頁，本院訴字卷第127至136、140至1
    44、147至152頁），並有指認犯罪嫌疑人紀錄表（見警卷第
    25至27頁）、手繪之住處平面圖（見108年度偵續字第103號
    卷第35頁，聲議卷第12頁）、LINE對話紀錄畫面翻拍照片（
    見108年度偵續字第103號卷第165至191頁）各1份在卷可佐
    。
  ㈡待案發當日下午1時30分許，經告訴人胞弟甲○○持鑰匙進入上
    址時，發現乙○趴在客廳沙發上，雙膝跪在地上，受有意識
    不清、嘴唇撕裂傷、脖子掐挫傷、雙足背瘀青、右側大拇指
    挫傷等傷害，經送醫治療始甦醒乙情，業據證人甲○○於警詢
    、檢察事務官詢問時及本院審理中均證述明確（見警卷第17
    至18頁，108年度交查字第848號卷第47至49，本院訴字卷第
    154至164頁），及證人甲○○手繪之乙○住處平面圖1份（見10
    8年度交查字第848號卷第53頁）存卷可查。而告訴人受有上
    開傷勢，有戴德森醫療財團法人嘉義基督教醫院（乙種）診
    斷證明書（見警卷第30頁，聲議卷第13頁，108年度偵續字
    第103號卷第37頁）、戴德森醫療財團法人嘉義基督教醫院1
    09年1月30日戴德森字第1090100177號函暨病歷（見108年度
    偵續字第103號卷第63至149頁）、傷勢照片（見108年度偵
    續字第103號卷第41至45頁，聲議卷第15至17頁）各1份附卷
    可稽。依案發現場照片（見警卷第39至48頁）觀之，案發現
    場客廳內物品凌亂、地上有多處血跡，且陽台牆邊、地面及
    客廳通往陽台上的踏墊上均有血跡，陽台之鐵窗上綁有扣案
    之腰帶，告訴人頸部也有清楚之勒痕等情，又扣案之腰帶確
    存有告訴人之DNA，有內政部警政署刑事警察局108年5月17
    日刑生字第1080032738號鑑定書（108年度交查字第1836號
    卷第11至20頁）1份在卷可查；又觀諸告訴人頸部所受之傷
    勢，經送法務部法醫研究所認定結果為「本案聲請人頸部傷
    痕，據檢送的嘉義市政府警察局第一分局刑案偵查卷宗第46
    頁到第48頁的彩色相片15到19所示：頸部傷痕為由前頸部往
    左耳下往上斜行的挫瘀傷，但右頸部未發現明顯傷痕，所用
    縊頸物品為寬平之腰帶。根據上述，左頸部往上斜行傷痕研
    判有可能為索溝，且並非為常見的遭人勒頸（水平繞頸）型
    態，但亦無右側索溝可見，研判頸部受縊頸物品施加力量在
    左右兩側並不平均，無法排除寬平質軟的腰帶可能因受力分
    散的關係而不一定會造成明顯的索溝形成，只是如果一般人
    未失去意識而遭人吊掛時，應會掙扎反抗，右頸部完全未遭
    受到外力的可能性較小。往上斜行的索溝只能說明可能曾經
    吊掛在縊頸物品上而形成」，有法務部法醫研究所109年3月
    23日法醫理字第10900016260號函（見108年度偵續字第103
    號卷第203頁），是依告訴人頸部傷勢可判斷告訴人頸部確
    有遭吊掛之可能，且在未失去意識下遭吊掛時，其左頸部遭
    到外力可能性極大，核與告訴人上開證稱係遭被告徒手毆打
    流血並從大門拖到陽台強力以腰帶吊掛乙節相吻合。又本案
    經法醫石台平之鑑定結果認為告訴人頸部傷痕是外力造成，
    符合腰帶致傷，有嘉義地檢署108 偵續103 號殺人未遂案石
    法醫鑑定書1份（見108年度偵續字第103 號卷第263 至267 
    頁）存卷可查，參酌告訴人證述當時的身高為155公分，體
    重為45至48公斤，而被告當時身高為170公分，體重將近80
    公斤（見本院訴字卷第140頁）相比，被告確實有將告訴人
    一把舉起掛在腰帶上之可能，可證告訴人之上開指訴，非空
    穴來風，確有所憑，堪以採信。
  ㈢按刑法上殺人未遂罪與傷害罪之區別，本視加害人有無「殺
    意」為先決條件，而所謂殺意指奪取他人生命之意，應以行
    為人行為時之心理意思為準，不能因加害人與被害人無深仇
    大恨，即認無殺人之故意。又被害人所受之傷害程度，雖不
    能據為認定有無殺意之唯一標準，但加害人之下手情形如何
    ，於審究犯意方面，仍不失為重要參考資料，自應審酌當時
    情況，視其有無持兇器、兇器種類、下手輕重及加害部位等
    以為判斷之參考（最高法院96年度台上字第7278號判決意旨
    參照）。是殺人犯意之存否，須參酌各方面直接、間接證據
    ，諸如行為人與被害人之關係、衝突起因、攻擊力道、被害
    人受傷部位及傷勢、行為人事後態度等一切客觀情狀全盤審
    酌考量之。又刑法上所稱之犯意故意係指行為人對於構成犯
    罪之事實，明知並有意使其發生或者係預見其發生而其發生
    並不違背其本意，前者為直接故意，後者為間接故意，換言
    之行為人對其行為實現犯罪構成要件已有所預見，進而容認
    其發生，主觀上即具備有犯罪故意。另按人體頭、頸部為人
    之生命中樞，頸部有動脈、呼吸道、頸椎通過等重要器官，
    倘用力掐壓或用繩索勒住，將使人無法吸取空氣而窒息，極
    易肇致死亡之結果，此為眾所周知之事。查被告於案發時為
    具有一定智識程度之成年人，對此自難諉為不知，竟於前揭
    時、地，持腰帶勒住告訴人之脖子，後至告訴人昏迷後，仍
    不為任何救護行為，而逃離現場，顯已無視告訴人生命之存
    亡，由此亦足認被告對其所為足以造成告訴人死亡之結果，
    並不違背其本意，足認其主觀上有殺人之未必故意，且參酌
    告訴人於案發當日下午2時20分送至醫院急診室，經診斷受
    有意識不清、嘴唇撕裂傷（1.5公分）、脖子掐挫傷、雙足
    背瘀青、右側大拇指挫傷等傷害，且頸部疑似有勒痕，於緊
    急治療21小時50分鐘後因狀況穩定，於同年2月9日上午12時
    10離開急診，此有上開病歷、診斷證明書及傷勢照片（見警
    卷第30頁，偵續卷第67至149、157至159頁）各1份在卷可查
    ，而告訴人證述在遭被告吊掛於腰帶當時，安眠藥尚未發揮
    作用，當時還很激動，不到1分鐘即已失去意識（見本院訴
    字卷第132、143、150頁），待證人甲○○抵達現場並將告訴
    人送醫時，告訴人當時仍呈現昏迷狀態，則告訴人昏迷時間
    ，以被告於本院審理時陳述係於第一次上樓時即發現告訴人
    吊在陽台（見本院訴字卷第263頁），依監視器錄影畫面時
    間之翻拍照片（見108年度交查字第848號卷第60頁）顯示，
    被告係於當天上午7時24分5秒許上樓起算至告訴人於當日下
    午2時送醫治療，保守估計已高達7至8小時之久，在告訴人
    頸部遭被告吊掛在陽台上之行為觀之，腦部若持續一段時間
    缺氧，且未即時送醫治療，將使生命有發生高度危險之可能
    ，甚為顯然。是本案雖無積極事證足資認定被告係基於殺人
    之直接故意所為，然揆諸上情，被告於行為時，主觀上應認
    為有殺人之不確定之故意存在甚明。
  ㈣至被告雖以前詞置辯，惟查：
  ⒈被告於警詢時辯稱：「直到當日7時30分許，我打電話去檳榔
    攤叫檳榔外送，我下樓拿檳榔付錢完再回到樓上時，我發現
    門遭到乙○反鎖，我就到樓下我的機車上拿門的鑰匙，再次
    回到樓上準備開門進去，這時才發現乙○是用内鎖將門鎖上
    ，我用鑰匙也無法開啟，我從樓梯間窗戶看到乙○拿著一條
    白色的布，將一頭綁在陽台曬衣的欄杆上，此時攔杆不穩掉
    下來，我就下樓先騎乘機車出門要去找她弟弟或媽媽，騎到
    半路我才想到我的手機在屋内，然後我就折返回到康樂街，
    上樓時又看到乙○將白色的布綁在陽台的鋁窗上面，人已經
    吊在陽台且臉色變黑，我在窗外一直喊乙○的名字，但是她
    都沒有回應」云云（見警卷第2頁），核與其於本院審理時
    辯稱：「（問：慌亂之下，未及整理及收拾其隨身衣物及用
    品，即匆忙離開現場？到哪裡去？您有沒有通知您的親友或
    乙○的親友，乙○昏迷或受傷的狀況？或者，請人協助乙○就
    醫？）我第一次下去，好像是東西沒有拿，所以下去第一次
    ，第一次上去，我就看到告訴人吊在陽台窗戶那邊，那時候
    我就有把她弄下來，我自己有緊張，我就去樓下，我騎機車
    要騎去她另外一個家，後來想到我沒有電話，因為那家樓下
    的警衛要有人帶或有認識，才有辦法進去，後來我騎到半路
    又繞回來，敲門並跟告訴人對話，問她可不可以起來幫我開
    門，我有聽到她的聲音，她沒有任何動作，沒有幫我開門，
    我有稍微在外面等一下，就是要上去樓上七樓那邊坐一下，
    之後我才上去換長褲走，我們洗的衣服，有時候會放到樓上
    去曬。我的電話在家裡面，我身上沒有任何電話，我就沒有
    打電話給我的親友或乙○的親友」云云，前後供述已有不一
    ，且既已見告訴人吊在陽台上且臉色變黑，當可直接下樓請
    警衛或路人幫忙報警即可，被告竟捨此不為，反而騎乘機車
    外出找尋告訴人家人求救，甚至從容上樓換成長褲後，長揚
    而去返回宜蘭住處，均未再為任何報警求救事宜，則被告上
    開所辯不僅與常情不合，依其毫無協助告訴人就醫之動機更
    可顯露其確有放任告訴人於死之主觀意圖。
  ⒉次依檢察官到現場勘驗結果：告訴人住處大門距離窗戶約103
    公分，窗戶沒有紗窗，拉開窗戶及可探頭出去，依現場模擬
    ，自該窗戶手持雨傘朝陽台處伸，可碰到模擬人偶的頭部，
    但人偶摩擦係數較低，沒有辦法實驗力道是否足以用雨傘將
    頭部推離繩索，不過，將繩索拉直，無法扣住門閂等情，有
    臺灣嘉義地方檢察署勘驗筆錄（見108 年度偵續字第103號
    卷第253至255頁），及復經本院囑託員警到現場進行勘查結
    果，經比對現場照片還原案發現場，並以類似之外套腰帶模
    擬，惟長度較原始腰帶短，依當時腰帶所綁之高度距離地面
    約180公分，腰帶下方距離地面約135公分，以告訴人之身高
    極為勉強，腳尖尚可著地；經實際模擬，雖自陽台窗戶可以
    雨傘碰觸到吊掛在該處之告訴人身體，但以腰帶索溝嵌入頸
    後及加上告訴人身體重量後，是無法將告訴人自腰帶上戳下
    ；再者，現場大門後方門閂並無破壞痕跡，將現場模擬，若
    後方門閂上鎖並無法自外進入，而告訴人胞弟抵達現場時並
    無門閂上鎖情形等情，有嘉義市政府警察局第一分局110年1
    0月5日嘉市警一偵字第1100078671號函暨查訪紀錄表、現場
    複勘報告、勘察現場照片及監視器錄影畫面翻拍照片（見本
    院訴字卷第197至217頁），是腰帶當時所綁之高度高達180
    公分，若依告訴人身高欲自行上吊於該處，自需有其他物品
    輔助攀爬，惟依案發現場照片（見警卷第40頁）觀之，當時
    陽台地上並無可輔助爬高之物品，且告訴人自稱並無任何自
    縊動機（見本院易字卷第57頁，本院訴字卷第134至135頁）
    ，衡情若告訴人在被告面前自縊者，則將遭被告阻止而失敗
    ；若告訴人確有自縊動機及決心，並趁被告外出將門閂上鎖
    後自縊，則其自身恐已因此而送命，又何以向被告提告？在
    在均難認告訴人有自行以腰帶上吊自縊之可能。
  ⒊再者，自證人甲○○於案發當時尚可進屋乙節，即可證明案發
    當時門閂並未自內部上鎖，參以被告於本院準備程序供稱：
    關上門要用鑰匙才能鎖上，打開也要用鑰匙，我們那個大門
    是如果沒有上鎖的話，從外面按壓把手就可以打開進門等語
    （見本院易字卷第54頁），輔以證人甲○○於案發當天下午進
    入案發現場時，當時大門是上鎖狀態乙情，業據證人甲○○於
    警詢時及本院審理中證述在卷（見警卷第18頁，本院訴字卷
    第156頁）各1份可參，且被告自承：當時離開告訴人住處時
    ，有將該住處鑰匙帶走等語（見本院訴字卷第265頁），可
    見當時被告離開現場時，應係故意以鑰匙將大門上鎖，而非
    如其所辯解係告訴人自內部將門閂上鎖而不得進入屋內。又
    經警員到現場訪查結果，該樓層並未有鞋櫃上掛有雨傘之情
    形，而告訴人亦證稱其未在鞋櫃上掛雨傘等語，有嘉義市政
    府警察局第一分局110年10月5日嘉市警一偵字第1100078671
    號函暨訪查記錄表及本院審理筆錄（見本院訴字卷第197至1
    99、165頁）各1份存卷可查。是被告所辯不知道告訴人頸部
    勒痕怎麼來，在下樓購買檳榔後返回住處就不得其門而入，
    我還有以雨傘穿過窗戶將告訴人戳下云云，均不可採。至被
    告固尚辯稱看見告訴人以白色的布，將一頭綁在陽台曬衣的
    欄杆上，此時攔杆不穩掉下來，之後有撞到落地窗玻璃云云
    （見警卷第2頁，本院易字卷第52頁）；衡情，若係告訴人
    自陽台倒下的話而撞到玻璃導致破裂的話，身上理應會有遭
    玻璃割傷或刺傷之傷口，然現場破裂之落地窗上並無沾有任
    何血跡，有現場照片（見警卷第50頁）可查，而告訴人身上
    除嘴唇有撕裂傷外，亦無遭玻璃所致之割刺傷，對此，告訴
    人則證稱：在與被告發生口角及肢體衝突、包括昏迷之前都
    沒有碰到落地窗的玻璃跟衣架，是從醫院回來後才發現那裡
    破掉，且昏迷前現場衣架也沒有散落在地上等語（見本院訴
    字卷第164至165頁），是依現場跡證既無符合被告所述之情
    節，輔以被告捨以對外求助不為，反而事後迅速離開現場之
    行為觀之（詳下述），應以告訴人之證述較為可採，認現場
    衣架散落一地及落地玻璃破裂應為被告事後故佈疑陣，營造
    兩人肢體衝突激烈以致過程中不慎傷害告訴人及告訴人自縊
    後摔落之假象，以掩飾其罪行。
  ⒋末查，依當日監視器錄影畫面（見108年度交查第848號卷第5
    9至67頁）可知，被告分別有於案發當日上午7時23分14秒、
    30分28秒、39分31秒、45分22秒，均穿著短褲自電梯口進出
    大樓四次；另間隔不到10分鐘，即於同日時54分24秒，改穿
    著長褲從側梯下樓離開後未再返回，參以被告於本院審理時
    辯稱當時有騎車欲找告訴人家人求救云云（見本院訴字卷第
    263頁），對此，告訴人駁斥稱：機車鑰匙只有一副，就是
    我本身所有的鑰匙，我平常都掛在包包上，當天也是掛在我
    的包包上；我沒有給被告我的機車鑰匙，我當初給他的鑰匙
    串只有一支大門的鑰匙跟一個電梯磁扣等語（見本院易字卷
    第58頁，本院訴字卷第264、266頁），並有告訴人所有之鑰
    匙照片1張（見本院易字卷第65頁）附卷可佐，被告既能上
    下樓四次，並騎乘告訴人機車外出，顯見其下樓後應有返回
    屋內，取走告訴人掛在包包上之機車鑰匙，益徵告訴人並無
    自內部將門閂上鎖，且該大門係被告以鑰匙上鎖乙情甚明。
    至被告辯稱其所換取長褲係自七樓曬衣場所拿取，並非進入
    屋內更換云云，對此，告訴人亦駁斥稱：衣服都是我在洗，
    洗好都是曬在陽台，被告洗衣服頻率少之又少，縱使有洗也
    是曬在陽台上，且放在陽台一樣會乾，為何要曬在七樓等語
    （見本院訴字卷第267頁），此外，被告並無提出證據以證
    其實，是此部分辯詞，亦不足採。
  ㈤綜上所述，被告上開所辯，僅為臨訟卸詞，無足可採。本件
    事證已臻明確，應依法論罪。
三、論罪：
  ㈠按家庭暴力防治法所稱之「家庭暴力」，係指家庭成員間實
    施身體、精神或經濟上之騷擾、控制、脅迫或其他不法侵害
    之行為；又所稱「家庭暴力罪」者，則指家庭成員間故意實
    施家庭暴力行為而成立其他法律所規定之犯罪，家庭暴力防
    治法第2條第1款、第2款分別定有明文。查被告與告訴人前
    為同居之男女朋友關係，業為被告及告訴人一致供陳（見本
    院訴字卷第128、139至140、261頁)，是2人具有家庭暴力防
    治法第3條第4款所定之家庭成員關係。又被告上開殺人未遂
    犯行，屬家庭成員間實施身體不法侵害之行為，為家庭暴力
    防治法第2條第1款所稱之家庭暴力，惟因家庭暴力防治法並
    無相關罰則規定，是仍應依刑法之規定予以論罪科刑。
  ㈡核被告所為，係犯刑法第271條第2項、第1項殺人未遂罪。公
    訴意旨認被告僅犯刑法第277條第1項之傷害罪嫌，容有未合
    ，惟因二者基本社會事實同一，並經本院當庭告知變更後之
    前開罪名（見本院易字卷第58頁，本院訴字卷第78、123頁
    ），無礙其防禦權，爰依法變更起訴法條。
  ㈢被告已著手於殺人行為之實行而不遂，依刑法第25條第2項規
    定減輕其刑。
四、科刑：
    爰以行為人責任為基礎，審酌被告與告訴人間為前男女朋友
    關係，本應互敬互愛，僅因被告不滿告訴人之言行，即在住
    處為上揭犯行，視法律為無物，更嚴重侵害告訴人之身心健
    康，破壞社會秩序，行為應予譴責，又其犯後就犯罪經過皆
    避重就輕，顯然未能坦然面對、省思自身犯行之錯誤；另考
    量被告固於審理過程中與告訴人以新臺幣（下同）50萬元達
    成和解，然迄今僅給付4萬元，未依約履行和解條件（見本
    院訴字卷第169至170、251至252、277頁之本院調解筆錄、
    審理筆錄及電話紀錄表），未及填補告訴人之損害，可見其
    誠意不足，暨考量被告自述教育程度為國中畢業，從事廚師
    ，月薪2萬5千元，案發當時無業，離婚，有3名分別為高中
    、國中、小學之未成年子女，目前皆由前妻扶養，未領有殘
    障手冊，亦無重大傷病之家庭生活經濟狀況，告訴人表示依
    法判決之意見（見本院訴字卷第270頁），兼衡被告之素行
    、智識程度、家庭經濟狀況、犯行參與程度等一切情狀，量
    處如主文所示之刑，以資儆懲。
五、沒收部分：    
    扣案之腰帶固供被告本案殺人未遂所用，惟為告訴人所有，
    非被告所有，亦非違禁物，自不予宣告沒收，併此敘明。 
據上論斷，應依刑事訴訟法第299條第1項前段、第300條，判決
如主文。
本案經檢察官侯德人提起公訴，檢察官廖俊豪、陳則銘到庭執行
職務。
中　　華　　民　　國　　110 　年　　12　　月　　30　　日
                  刑事第二庭 審判長法  官  林正雄
                                   法  官  王品惠
                                   法　官　黃美綾
以上正本證明與原本無異。
如不服本判決應於收受判決後20日內向本院提出上訴書狀，並應
敘述具體理由；其未敘述上訴理由者，應於上訴期間屆滿後20日
內向本院補提理由書（均須按他造當事人之人數附繕本）「切勿
逕送上級法院」。告訴人或被害人如對於本判決不服者，應具備
理由請求檢察官上訴，其上訴期間之計算係以檢察官收受判決正
本之日期為準。
中　　華　　民　　國　　110 　年　　12　　月　　30　　日
                                    書記官  吳佩芬
附錄本件論罪科刑法條：
中華民國刑法第271條
殺人者，處死刑、無期徒刑或10年以上有期徒刑。
前項之未遂犯罰之。
預備犯第1 項之罪者，處2 年以下有期徒刑。